# 请教陈版，政府专项债

提问人：cjzhangyong 时间：2022-01-28 13:47:19
A市财政局 根据B公司的C基建项目发行了政府债券，A市财政局将发债资金拨款给B公司，后续债券及利息由A市财政局支付 B公司收到A市财政局专项债拨款计入资本公积合理吗？

回答人：chenyiwei
要看A市财政局在对专项债还本付息之后，是否与B公司有进一步安排，例如要求B公司向A市财政局偿付还本付息的相关款项？如果不要求偿还的，则该安排是否具有商业合理性？